【裁判字號】    92,再易,33
【裁判日期】    920829
【裁判案由】    再審之訴
【裁判全文】
臺灣臺北地方法院民事判決                          九十二年度再易字第三三號
    再審原告    甲○○
    再審被告    誼泰水電工程有限公司
    法定代理人  李榮周
右當事人間請求給付薪資事件，再審原告對於中華民國九十二年三月十二日確定判決
提起再審之訴，本院判決如左：
    主  文
再審之訴駁回。
再審訴訟費用由再審原告負擔。
    事實及理由
一、再審原告聲請再審略以：
  (一)、陳文忠與李榮周之董事轉讓行為無效：
    １、再審被告係於民國九十年八月十六日收到執行處禁止處分命令後，於同年月
        十七日送件辦理變更登記，八十二十日補辦變更登記，而於八月三十日完成
        變更登記。而非原確定判決所認定之八月三日，是原審部分與卷內證據不符
        ，應予再審聲請。
    ２、李榮周前於再審原告與陳文忠間之所有訴訟，經常幫陳文忠作偽證或告再審
        原告，其並係再審被告之總經理，在接獲執行法院執行命令後，還故意受讓
        債務人之股份及董事職位，是李榮周明知陳文忠積欠再審被告債務，故意與
        之通謀虛偽登記轉讓，依民法第八十七年第一項規定，其行當然、意思表示
        當然無效。只需債權人主張其無效，無聲請撤銷之必要。再審原告數次依法
        律規定主張此部分無效，原審均未曾審酌。
    ３、再審被告之法定代人李榮周於原確定判決均未到庭，再審被告復委任陳文忠
        代理本件訴訟，足見李榮周僅是人頭，益證陳文忠與再審被告仍有委任關係
        。
    ４、再審被告於九十年八月三十日果確有變更登記，何以未同時塗銷已於七十五
        年至八十五年設定之個人房屋抵押權，此顯與常理有違。
    ５、陳文忠於再審原告取得執行名義後，以不法手段將六百萬股份轉售予公司員
        工李榮周、林三朗、張文洋、蔡奇成、高炳恆、蔡東政等語，並將自有資金
        匯入再審被告帳戶內，如陳文忠非公司負責人，豈會將自己之股份存入公司
        戶頭。
  (二)、原確定判決關於陳文忠對再審被告薪資之判斷有違法：
    １、原確定判決認定再審被告與陳文忠間有薪資債權存在，即可證再審被告與陳
        文忠有委任關係存在，是原確定判決認定之事實前後矛盾，有民事訴訟法第
        四百九十六條第一項第二款判決理由與主文矛自盾之違法。
    ２、再審原告於訴訟中變更請求之期間自九十一年七月一日起，而陳文忠僅支付
        至九十一年六月，並陳報已無工作暨薪資，是再審原告自有處於不安並有確
        認利益之存在。
    ３、原確定判決所認定「陳文忠之薪資數額有所爭執，而非否認陳文忠有薪資債
        權存在，則被上訴人既不否認陳文忠對其有薪資債權存在，上訴人追加請求
        確認陳文忠對被上訴人有薪資債權存在，即無確認之利益」與其他確定判決
        不符，亦與再審被告之辯詞內容不合，其認定事實與卷內資料均相違背。
  (三)、本件有重要證據漏未斟酌既新證據之理由存在，足以動搖原確定判決，為此聲
      請再審，並聲明「原判決廢棄、確認再審被告之前法定代理人與再審被告有委
      任關係暨薪資債權存在、若再審被告之前法定代理人陳文忠有怠於薪資債之行
      使，再審被告應代陳文忠給付再審原告自九十一年七月一日起至臺灣高等法院
      八十九年度續更(一)字第一號民事判決確定時止，按月於每月一日給付再審原告
      新台幣（下同）三萬元。
二、按對於簡易訴訟程序之第二審確定終局裁判，如就足影響於裁判之重要證據，漏
    未斟酌者，固得依民事訴訟法第四百三十六條之七規定，提起再審之訴。而民事
    訴訟法第四百三十六條之七、第四百九十七條所謂「如就足影響於判決之重要證
    物，漏未斟酌者」，係指當事人在前審程序已經存在並已為證據聲明之證據，前
    審並未認為不重要而忽略證據聲明未為調查，或已為調查而未就調查之結果予以
    判斷，且須足以影響裁判結果而言。惟查本件再審原告所稱本院原確定判決所漏
    未斟酌之重要證物，分敘如下：
  (一)、再審原告主張再審被告法定代理人變更登記日期應為九十年八月三十日，而非
      原確定判決所認定之八月三日，此變更亦係在再審被告收到禁止命令之後等語
      。惟查本院九十年執全字第一四二九號假處分案件，對於再審被告所發之禁止
      命令，係禁止再審被告處分陳文忠之各項勞務報酬債權予以扣押，是再審原告
      禁止處分之範圍，係限於陳文忠對於再審被告之勞務報酬，至陳文忠對於再審
      被告之身份關係則不在禁止處分之列。則再審被告之法定代理人變更為李榮周
      ，並未違反前開禁止命令，是再審被告法定代理人變更登記完成之時間，依原
      確定判決第一審卷第七十六頁所附變更登記事項卡縱為九十年八月三十日，而
      原確定判決誤載為八月三日，亦並不影法定代理人變更登記之事實，是此部分
      並不足以影響裁判之結果。
  (二)、陳文忠將持有再審被告股份六百萬元轉讓予其他人，及法定代理人變更登記為
      李榮周之事實，再審原告原於再審原告第一審程序中以追加被告之方式，主張
      陳文忠與其他股東李榮周等通謀虛偽意思表而無效，然此部分經原確定判決第
      一審程序認與追加訴訟之要件不符而駁回。嗣再審原告於原確定判決第二審程
      序中，主張之事實分別為「債務人（指陳文忠）轉讓股權，並不影響債務人仍
      為被告司之唯一老闆，並領有薪資．．．」（見原確定判決第二審卷第七十四
      、八十一頁），是再審原告於原確定判決第二審程序中既未明確主張陳文忠與
      李榮周股份移轉登記係通謀意思表示之攻擊方法，原確定判決未予論斷自無重
      要證物漏未斟酌之情事。另再審被告法定代理人變更為李榮周之事實，業據原
      確定判決於判決書第五頁載明理由，再審原告之主張之事實，均屬法院調查證
      據判斷事實之範疇，亦不屬重要證物漏未斟酌之問題。
  (三)、再審原告主張「原確定判決認定再審被告與陳文忠間有薪資債存在，即可證再
      審被告與陳文忠有委任關係存在，是原確定判決認定之事實前後矛盾，有民事
      訴訟法第四百六十九條第一項第二款判決理由與主文矛自盾之違法」云云，然
      查，原確定判決認定再審被告與陳文忠有薪資債權存在乃係指陳文忠擔任再審
      被告法定代理人時之薪資，而非認定再審被告變更為李榮周後陳文忠仍有薪資
      債權，是再審原告此部分之主張顯有誤會，此部分亦與民事訴訟法第四百九十
      六條第一項第二款之要件有間。
  (四)、再審原告主張有無確認判決之法律上利益及判決理由與其他確定判決不符之情
      ，係屬證據認定取捨之問題，與民事訴訟法第四百九十七條之漏未斟酌之證物
      無涉。
三、從而，再審原告所主張之事項，均與重要證據漏未斟酌、新證據或判決主文與理
    由矛盾之要件不符，其訴顯無理由，爰不經言詞辯論駁回之。
四、訴訟費用負擔之依據：民事訴訟法第第七十八條。
中      華      民      國    九十二    年      八      月    二十九    日
                                民事第四庭審判長法  官  林勤綱
                                                法  官  劉又菁
                                                法  官  洪于智
右正本證明與原本無異
不得上訴
中      華      民      國    九十二    年      八      月    二十九    日
                                                書記官  薛德芬


司法院資訊處製作；財團法人民間司法改革基金會備份。
